sl-SI: Kultura in zabava > Hobiji in ustvarjalne umetnosti > Umetnost in ročna dela > Materiali za umetniško ustvarjanje in ročna dela > Lepila in magneti za ročna dela > Cvetlični trakovi: Trak za cvetlične aranžmaje; Trak za cvetlična stebla
fr: Arts et loisirs > Loisirs et arts créatifs > Loisirs créatifs > Matériaux pour loisirs créatifs > Adhésifs et aimants pour loisirs créatifs > Ruban adhésif floral: Ruban pour bouquet; Ruban adhésif pour tige
zh-CN: 艺术与娱乐 > 爱好/艺术创作 > 手工艺品 > 手工艺材料 > 手工艺粘合剂与磁性材料 > 扎花胶带: 胸花胶带; 花茎胶带
zh-TW: 藝術/娛樂 > 嗜好和創作藝術 > 藝術品和手工藝品 > 藝術/手作材料 > 手工黏著劑/磁鐵 > 花藝膠帶: 胸花束帶; 花莖束帶
nl: Kunst en entertainment > Hobby's en creatieve vaardigheden > Handwerk en hobby's > Handwerk- en hobbymaterialen > Hechtmiddelen en magneten voor hobbygebruik > Bloementape: Corsagetape; Stamtape
fi: Taide ja viihde > Harrastukset ja taiteet > Taide ja askartelu > Askartelumateriaalit > Kiinnitystarvikkeet ja magneetit > Kukkateippi: Rintakukkateippi; Varsiteippi
hu: Művészet és szórakoztatás > Hobbik és kreatív művészet > Művészet és barkácsolás > Művészeti és kézműves anyagok > Kézműves ragasztók és mágnesek > Virágos szalagok: Gombdísz-szalag; Szárszalag
sv: Konst och underhållning > Hobby och skapande > Hantverk och hobbyer > Hobbymaterial > Hobbyklister/lim och -magneter > Floristtejp: Corsage-tejp; Blomstertejp
hr-HR: Umjetnost i zabava > Hobiji i kreativne umjetnosti > Umjetnost i rukotvorine > Materijali za umjetnost i rukotvorine > Ljepila i magneti za rukotvorine > Cvjetna traka: Traka za bukete cvijeća; Traka za stabljike
pl: Sztuka i rozrywka > Hobby i sztuki piękne > Sztuka i rękodzieło > Materiały dla artystów i rękodzielników > Kleje i magnesy dla rękodzieła > Taśmy florystyczne: Taśma papierowa; Taśma do owijania łodyg
en: Arts & Entertainment > Hobbies & Creative Arts > Arts & Crafts > Art & Crafting Materials > Crafting Adhesives & Magnets > Floral Tape: Corsage Tape; Stem Tape
nb: Kunst og underholdning > Hobby og kreativitet > Kunst og håndverk > Kunst- og håndverksmaterialer > Festemidler og magneter for hobbybruk > Blomstertape: Korsettape; Stilktape
bg-BG: Изкуства и развлечения > Хобита и творчески изкуства > Изкуства и творчество > Творчески материали > Творчески средства за залепване и магнити > Цветарска лента: Лента за изработка бутониери; Лента за стебла
sk-SK: Umenie a zábava > Záľuby a tvorivé dielne > Výtvarná dielňa > Materiály pre výtvarnú dielňu > Kreatívne lepidlá a magnety > Kvetinová páska: Aranžérska páska; Floristická páska
ro-RO: Artă și divertisment > Hobby-uri și artă > Artizanat > Materiale pentru artă/artizanat > Adezivi și magneți pentru proiecte de artizanat > Bandă cu motive florale: Banda pentru corsaje; Bandă tijă
ko: 아트/엔터테인먼트 > 취미/예술 > 미술/공예 > 미술/공예 재료 > 공예 접착제/자석 > 꽃테이프: 코르사주 테이프; 줄기용 테이프
cs: Umění a zábava > Hobby, hudba a výtvarné umění > Řemesla a koníčky > Materiál pro umění a řemesla > Hobby magnety a lepení > Aranžérské pásky: Páska na korsáž; Květinová (stonková) páska
pt-PT: Artes e lazer > Passatempos e artes criativas > Artes e trabalhos manuais > Materiais para artes e trabalhos manuais > Autocolantes e ímanes para trabalhos manuais > Fita floral: Fita para florista; Fita de florista
es: Arte y ocio > Hobbies y artes creativas > Manualidades > Materiales para manualidades > Imanes y pegatinas para manualidades > Cinta floral: Cinta corsage; Cinta stem
pt-BR: Artes e entretenimento > Hobbies e artes > Arte e artesanato > Materiais de arte e de artesanato > Adesivos e imãs para artesanato > Fita para amarrar flores: Fita de florista; Fita para haste
da: Kunst og underholdning > Hobby og håndarbejde > Håndarbejde og hobby > Materialer til håndarbejde og hobby > Klæbemidler og magneter til håndarbejde > Blomstertape: Corsagetape; Stammetape
it: Arte e svago > Hobby e arti creative > Artigianato e hobby > Materiali per hobby e artigianato > Magneti e adesivi per attività creative > Nastro da fiorista: Nastro per corpetto; Nastro adesivo per steli
el: Τέχνες & Ψυχαγωγία > Χόμπι & Δημιουργικές Τέχνες > Τέχνες & Χειροτεχνίες > Υλικά τέχνης & χειροτεχνίας > Κόλλες και μαγνήτες χειροτεχνίας > Ταινία λουλουδιών: Ταινία κορσάζ; Stem Tape (Ταινία για μπουκέτα)
ru: Искусство и развлечения > Хобби и творчество > Искусство и рукоделие > Материалы для художественных работ и рукоделия > Клей, клейкие ленты и магниты для рукоделия > Флористическая лента: Лента для букетов; Липкая лента
th: ศิลปะและความบันเทิง > งานอดิเรกและศิลปะสร้างสรรค์ > ศิลปะและงานฝีมือ > วัสดุงานศิลปะและงานฝีมือ > กาวและแม่เหล็กสำหรับงานฝีมือ > เทปจัดดอกไม้: เทปติดช่อดอกไม้; เทปติดก้านดอก
ja: 芸術・エンターテイメント > 趣味・コレクション > クラフト・アート > アート・クラフト用素材 > クラフト用接着剤・磁石 > フローラテープ: コサージュテープ; フローラルテープ
lt-LT: Menai ir pramogos > Hobiai ir menai > Menai ir amatai > Menų ir amatų medžiagos > Klijai ir magnetai rankdarbiams > Juosta gėlėms: Korsažo juosta; Juosta puokštėms
vi: Nghệ thuật và giải trí > Sở thích và nghệ thuật sáng tạo > Đồ thủ công mỹ nghệ > Vật liệu nghệ thuật & thủ công mỹ nghệ > Nam châm & keo dán đồ thủ công > Băng keo cắm hoa: Băng keo sáp; Băng keo quấn cành
de: Kunst & Unterhaltung > Hobby & Kunst > Kunsthandwerk & Hobby > Kunst- & Bastelmaterialien > Bastelklebstoffe & -magnete > Blumenklebeband: Klebeband für Anstecksträußchen; Stielklebeband
tr: Sanat ve Eğlence > Hobiler ve Sanatsal Çalışmalar > Sanatlar ve El İşleri > Sanat ve El İşleri Malzemeleri > El İşi Yapışkanları ve Mıknatısları > Çiçek Bandı: Korsaj Bandı; Stem Bant